【裁判字號】    99,訴,866
【裁判日期】    990727
【裁判案由】    違反毒品危害防制條例
【裁判全文】
臺灣臺南地方法院刑事判決               99年度訴字第866號
公  訴  人  臺灣臺南地方法院檢察署檢察官
被      告  甲○○
上列被告因違反毒品危害防制條例案件，經檢察官提起公訴（九
十九年度毒偵字第八九八號），被告於本院準備程序進行中，就
被訴事實為有罪之陳述，經本院合議庭裁定由受命法官獨任進行
簡式審判程序，判決如下：
    主  文
甲○○施用第一級毒品，累犯，處有期徒刑玖月。扣案之第一級
毒品海洛因壹包（含袋重為零點貳捌公克）沒收銷燬。
    事實及理由
壹、程序事項
  一、查被告甲○○所犯係死刑、無期徒刑、最輕本刑為三年以
      上有期徒刑以外之罪，其於準備程序中就被訴事實為有罪
      之陳述，經法官告知簡式審判程序之旨，並聽取公訴人及
      被告之意見後，由本院合議庭裁定由受命法官獨任進行簡
      式審判程序，合先敘明。
  二、次按適用簡式審判程序之有罪判決書之製作，準用第四百
      五十四條之規定，刑事訴訟法第三百十條之二定有明文。
      本件經合議庭裁定由受命法官獨任進行簡式審判程序，爰
      依照前開法律規定，準用刑事訴訟法第四百五十四條為判
      決書之製作，先予敘明。
貳、實體事項
  一、本件犯罪事實、證據及應適用之法條除引用檢察官起訴書
      之記載（如附件）外，就證據部分補充如下：
  （一）被告於本院準備程序訊問及審理之自白（見本院九十九
        年七月十三日準備程序筆錄及同日審判筆錄參照）。
  （二）復有臺南市警察局第六分局搜索、扣押筆錄，扣押物品
        目錄表、查獲被告甲○○涉犯毒品案初步檢驗報告書及
        檢驗相片二幀均附卷足佐。
  （三）被告前於民國八十八年間因施用毒品違反毒品危害防制
        條例案件，經臺灣高雄地方法院以八八年毒聲字第八六
        四六號裁定令入勒戒處所觀察勒戒，因認有繼續施用毒
        品傾向，由上開法院以八十八年毒聲字第九三五七號裁
        定令入戒治處所施以強制戒治，於戒治期滿，經臺灣高
        雄地方法院檢察署檢察官以九十年戒毒偵字第五號為不
        起訴處分確定，於九十一年間仍施用毒品違反上開條例
        案件，經本院以九十一年毒聲字第一二五一號裁定令入
        戒治處所施以強制戒治，同時起訴，經最高法院於九十
        二年九月二五日以九二臺上字第五二八六號判決應執行
        有期徒刑一年確定；於九十三年仍再施用毒品，違反上
        開條例案件，經本院於九十三年十二月二十四日以九三
        年訴字第一一四一號判決有期徒刑一年二月確定，上開
        案件經入監接續執行，於九十五年三月八日縮短刑期假
        釋出監，於同年五月六日縮刑期滿，於九十五年間仍又
        施用毒品違反上開條例，經臺灣臺南地方法院檢察署檢
        察官以九五年毒偵字第二三一０號為緩起訴處分乙節，
        有臺灣高等法院被告前案紀錄表一份在卷可憑，則被告
        經觀察勒戒、強制戒治及經入監徒刑執行完畢釋放後，
        又再施用毒品為警查獲，經承辦檢察官為緩起訴處分後
        再度施用毒品為警查獲，則其於五年內再犯本案毒品危
        害防制條例第十條之罪，應依法追訴、審判。本案事證
        明確，被告犯行洵堪認定。
  二、查海洛因依其成癮性、濫用性及對社會危害性之程度，已
      為毒品危害防制條例第二條第二項第一款列為第一級毒品
      。核被告甲○○所為，係犯毒品危害防制條例第十條第一
      項施用第一級毒品罪。其施用時非法持有第一級毒品海洛
      因之低度行為，為其施用之高度行為所吸收，不另論罪。
      再被告有如前開犯罪事實欄所述之前案科刑及執行完畢之
      紀錄，有卷附臺灣高等法院被告前案紀錄表可稽，其受有
      期徒刑之執行完畢，五年以內故意再犯本件有期徒刑以上
      之罪，依刑法第四十七條第一項規定為累犯，應依法各加
      重其刑。爰審酌被告前因施用毒品經送觀察勒戒、強制戒
      治治療程序及經判處徒刑入監執行完畢後，甫出監未久即
      又再施用毒品，經緩起訴處分後，猶未認清毒品戕害身心
      之惡，不思戒絕革除惡習，仍為本案犯行，顯然其意志力
      薄弱，迄未能戒除毒癮，惟兼衡被告施用毒品犯行，性質
      上屬對自我身心健康之自戕行為，但對社會秩序隱藏有不
      良影響，及犯後坦承犯行之態度等一切情狀，量處如主文
      所示之刑。
  三、扣案白色粉末一包，經臺南市警察局第六分局以聯華生技
      二和一毒品原物測試組進行檢驗，初步檢驗結果呈嗎啡、
      海洛因陽性反應，有臺南市警察局第六分局搜索、扣押筆
      錄，扣押物品目錄表、查獲被告甲○○涉犯毒品案初步檢
      驗報告書及檢驗相片二幀均在卷可稽，是該扣案白色粉末
      為係第一級毒品海洛因，另本件雖經送驗，惟該鑑驗方法
      並未將該毒品與外包裝完全析離，堪認包裝袋上必然會附
      著微量毒品而無法析離，自均應依毒品危害防制條例第十
      八條第一項前段之規定，宣告沒收銷燬之。
據上論斷，應依刑事訴訟法第二百九十九條第一項前段、第二百
七十三條之一第一項、第三百十條之二、第四百五十四條，毒品
危害防制條例第十條第一項、第十八條第一項，刑法第十一條前
段、第四十七條第一項，判決如主文。
本案經檢察官黃信勇到庭執行職務。
中    華    民    國    99    年    7     月    27    日
                  刑事第四庭  法  官  程克琳
以上正本證明與原本無異。
如不服本判決應於收受本判決後10日內向本院提出上訴書狀，並
應敘述具體理由。如未敘述上訴理由者，應於上訴期間屆滿後20
日內向本院補提理由書狀（均須按他造當事人之人數附繕本）「
切勿逕送上級法院」。
                              書記官  康紀媛
中    華    民    國    99    年    7     月    27    日
附錄本案論罪科刑法條
毒品危害防制條例第10條：
施用第一級毒品者，處 6 月以上 5 年以下有期徒刑。
施用第二級毒品者，處 3 年以下有期徒刑。

司法院資訊處製作；財團法人民間司法改革基金會備份。
